臺灣臺中地方法院刑事判決　96年度訴字第2138號
公　訴　人　臺灣臺中地方法院檢察署檢察官
被　　　告　乙○○
　　　　　　　　　　（現羈押於臺灣臺中看守所）
選任辯護人　張績寶律師
上列被告因違反毒品危害防制條例案件，經檢察官提起公訴（九
十六年度偵字第一一一二六號），本院判決如下：
    主    文
乙○○販賣第一級毒品，累犯，處有期徒刑拾陸年。扣案如附表
編號一所示之第一級毒品海洛因拾捌包（驗餘合計淨重陸點肆肆
公克，純度百分之參拾點肆伍，純質淨重壹點玖陸公克），沒收
銷燬之；扣案如附表編號二所示之電子磅秤壹臺、編號三所示之
行動電話機貳具（均不含行動電話ＳＩＭ卡）、編號四所示之海
洛因塑膠外包裝袋拾捌個（共重肆點柒壹公克）、編號五所示之
塑膠空夾鍊袋伍個，均沒收；因販賣第一級毒品所得財物新臺幣
壹萬元沒收之，如全部或一部不能沒收時，以其財產抵償之。又
轉讓第一級毒品，累犯，處有期徒刑壹年陸月。減為有期徒刑玖
月。應執行有期徒刑拾陸年捌月；扣案如附表編號一所示之第一
級毒品海洛因拾捌包（驗餘合計淨重陸點肆肆公克，純度百分之
參拾點肆伍，純質淨重壹點玖陸公克），沒收銷燬之；扣案如附
表編號二所示之電子磅秤壹臺、編號三所示之行動電話機貳具（
均不含行動電話ＳＩＭ卡）、編號四所示之海洛因塑膠外包裝袋
拾捌個（共重肆點柒壹公克）、編號五所示之塑膠空夾鍊袋伍個
，均沒收；因販賣第一級毒品所得財物新臺幣壹萬元沒收之，如
全部或一部不能沒收時，以其財產抵償之。
    事    實
一、乙○○曾於民國九十二年間，因違反毒品危害防制條例，經
    本院於九十二年十月二十七日以九十二年度訴字第一九四三
    號判處有期徒刑九月確定，於九十三年一月九日入監，於九
    十三年十月八日縮刑期滿執行完畢。乙○○明知海洛因屬毒
    品危害防制條例第二條第二項第一款所管制之第一級毒品，
    且因染有施用毒品之惡習，為賺取所需，竟基於意圖營利而
    販賣第一級毒品海洛因（下稱海洛因）之接續犯意，而於九
    十六年二月間某日起，至同年四月二十八日上午十時許止，
    以約每星期一次之密接頻率，由甲○○以不詳號碼電話，撥
    打至乙○○所使用之0000000000號或00000
    00000號行動電話予乙○○，並於電話中約定欲購買數
    量不詳之海洛因，代價每一小包海洛因為新臺幣（下同）一
    千元，待價格、數量洽妥後，即約定地點交易，之後由乙○
    ○將海洛因置於塑膠分裝袋中，並攜至臺中縣龍井鄉○○路
    卡拉ＯＫ店及該店對面之紙廠或大肚路路邊等處交付予甲○
    ○，以此方式共計販賣海洛因予甲○○十次，共收取一萬元
    代價（下稱犯罪事實一）。乙○○又基於轉讓海洛因之接續
    犯意，自九十五年八月間某日起，至同年十月間某日止，以
    約每天一次之頻率，由顏彗任以不詳號碼之電話，撥打至乙
    ○○使用之上揭行動電話，並於電話中約定轉讓之海洛因數
    量後，由乙○○將海洛因置於塑膠分裝袋中，並攜至顏彗任
    位於臺中縣龍井鄉○○路○段二百六十巷十九弄四十一號之
    租屋處，以免費施用抵癮之方式，無償提供海洛因予顏彗任
    數次。
二、案經臺中縣警察局烏日分局報請臺灣臺中地方法院檢察署檢
    察官偵查起訴。
    理    由
壹、程序方面：
一、被告乙○○及其選任辯護人辯稱本案證人甲○○於警詢及偵
    訊中所為之陳述，係屬審判外之陳述，均無證據能力部分：
（一）按被告以外之人於偵查中向檢察官所為之陳述，除顯有不
      可信之情況者外，得為證據；又按被告以外之人於檢察事
      務官、司法警察官或司法警察調查中所為之陳述，與審判
      中不符時，其先前之陳述具有較可信之特別情況，且為證
      明犯罪事實存否所必要者，得為證據，刑事訴訟法第一百
      五十九條之一第二項、第一百五十九條之二分別定有明文
      。
（二）查本案證人甲○○於偵查中之證詞業經具結程序，證人甲
      ○○當知悉若證言有虛偽不實，須負偽證罪之刑責，證人
      甲○○既經具結證言，足認其於偵查中之證言並無顯不可
      信之情況，自具有證據能力。
（三）又查本案證人甲○○於警詢中證述之情節，與偵查中具結
      後證述之情節大均一致（詳見後述），況其於警詢中之陳
      述均出於自由之意思為之，且陳述之時點較接近於事實發
      生之時點，陳述之內容係其親自見聞之事，是其於警詢陳
      述當時之客觀情況具有較可信之特別情況，則其於警詢中
      所為之陳述，應具有可信之特別情況，且為證明本件犯罪
      事實存否所必要，揆諸前開說明，應認有證據能力，是被
      告乙○○及其選任辯護人辯稱證人甲○○於警詢及偵訊中
      所為之陳述，係屬審判外之陳述，均無證據能力云云，應
      屬無據，合先敘明。
二、就證人顏彗任於警詢及偵查中之證言，有證據能力：
（一）按被告以外之人於審判外之陳述，雖不符合刑事訴訟法第
      一百五十九條之一至第一百五十九條之四之規定，但經當
      事人於審判程序同意作為證據，法院審酌該言詞陳述或書
      面陳述作成時之情況，認為適當者，亦得為證據。當事人
      、代理人或辯護人於法院調查證據時，知有第一百五十九
      條第一項不得為證據之情形，而未於言詞辯論終結前聲明
      異議者，視為有前項之同意，刑事訴訟法第一百五十九條
      之五亦有規定。其立法意旨在於傳聞證據未經當事人之反
      對詰問予以核實，原則上先予排除。惟若當事人已放棄反
      對詰問權，於審判程序中表明同意該等傳聞證據可作為證
      據；或於言詞辯論終結前未聲明異議，基於尊重當事人對
      傳聞證據之處分權，及證據資料愈豐富，愈有助於真實發
      見之理念，且強化言詞辯論主義，使訴訟程序得以順暢進
      行，上開傳聞證據亦均具有證據能力。（最高法院九十六
      年度臺上字第五三四○號判決意旨參照）。
（二）經查，證人顏彗任於警詢、偵查中之證述，固為審判外之
      陳述，屬傳聞證據，然證人顏彗任於偵查中所為證言，並
      無顯有不可信之情況，亦經具結，依刑事訴訟法第一百五
      十九條之一第二項規定，得為證據；另證人顏彗任於警詢
      中之陳述均未有遭受刑求之抗辯而係出於自由意思為之，
      且陳述之時點較接近於事實發生之時點，陳述之內容係其
      親自見聞之事，亦無不法取供之情形，且於本院審理時予
      以提示並告以要旨，踐行調查程序，並經檢察官、被告及
      其辯護人表示「並無」意見，則被告及其選任辯護人均已
      「知有」同法第一百五十九條第一項不得為證據之情形，
      而未於言詞辯論終結前聲明異議。是以證人顏彗任於警詢
      陳述當時之客觀情況具有較可信之特別情況，復為證明本
      件犯罪事實存否所必要，亦應認有證據能力。另本件被告
      及其辯護人雖知非供述之證據資料（物證、書證）為傳聞
      證據，但於本院準備程序及審判期日中均表示無意見而不
      予爭執，且迄至言詞辯論終結前亦未再聲明異議，本院審
      酌上開證據資料製作時之情況，並無顯有不可信及違法不
      當之瑕疵，亦認為以之作為證據應屬適當，故揆諸前開規
      定，前揭證據資料均應例外認定有證據能力，合先說明。
貳、實體部分：
一、訊據被告乙○○固坦承扣案之物為其所有或所使用之物，且
    有轉讓海洛因予顏彗任一次，惟矢口否認有何販賣或轉讓海
    洛因之犯行，辯稱：未將海洛因販賣予證人甲○○，亦僅轉
    讓予證人顏彗任一次，伊與證人甲○○、顏彗任因均係施用
    毒品者，彼此間互相調毒品乃屬常情，並無販賣之意思，而
    與證人顏彗任間，乃合資購買海洛因，亦無轉讓之犯行云云
    。然查：
（一）被告乙○○確有上揭如事實欄所示之販賣海洛因予證人甲
      ○○，及轉讓海洛因予證人顏彗任之事實，業據證人甲○
      ○及顏彗任分別於警詢、偵查中證述在卷，分述如下：
   1、被告乙○○販賣海洛因予證人甲○○部分：
 （1）證人甲○○於警詢時已明確證稱：伊所施打之毒品海洛因
      均向被告乙○○所購買，聯絡電話是000000000
      0、0000000000。伊是從九十六年二月份起向
      被告乙○○購買毒品海洛因施打，至四月二十八日為止，
      …交易之地點均在臺中縣龍井鄉東記紙廠之後方，交易方
      式是一手交錢、一手交貨。最後一次是九十六年四月二十
      八日上午十時許，在臺中縣龍井鄉東記紙廠之後方與被告
      乙○○交易毒品一次，當時伊是購買一千元之毒品，與被
      告乙○○面對面當場交易，伊當天是以公共電話撥打被告
      乙○○之電話0000000000號電話與被告乙○○
      聯絡等語（見臺中縣警察局烏日分局中縣烏警偵字第○九
      六○○○二一二二號卷，下稱警卷，第四頁）。經核與偵
      查中具結證：伊有向被告乙○○買毒品，平均二、三天就
      跟被告乙○○買一次，伊九十六年三月間從臺北回來，跟
      被告乙○○買三次以上，九十六年二月買了大概三次以上
      ，所以九十六年二月到三月大概買了十次左右，地點大多
      是在臺中縣龍井鄉○○路的卡拉ＯＫ店及對面的紙廠交易
      。伊打電話跟被告乙○○約定時間、地點…也有約在大肚
      路的路邊等語（見臺灣臺中地方法院檢察署九十六年度偵
      字第一一一二六號卷，下稱偵卷，第七、八及十六頁）之
      情節相符，自堪信為真實。
 （2）至於證人甲○○於本院審理時，卻翻異前詞，而改證述：
      「（辯護人問：海洛因的來源？）與被告乙○○共同出資
      購買。有時候出三百、五百，我都去打電話給貨主，再約
      被告乙○○出來，然後約地方見面。（辯護人問：貨主姓
      名？）我只知道叫阿弟，阿弟的住址我也不知道。（辯護
      人問：電話都是誰打給阿弟？）有時候是我打的，有時候
      是被告乙○○打的。（辯護人問：阿弟的電話號碼幾號？
      ）忘記了。（辯護人問：是否曾經向被告乙○○買過毒品
      ？）那是我與被告乙○○共同集資買的。」等語（見本院
      卷第六十二頁），與上揭警詢及偵查中之證述大相逕庭，
      且更稱警詢及偵查時係因施用毒品致頭腦昏昏而不知所云
      （見本院卷第六十三頁）。惟按證人之陳述有部分前後不
      符，或相互間有所歧異時，究竟何者為可採，法院仍得本
      其自由心證予以斟酌，非謂一有不符或矛盾，即應認其全
      部均為不可採信（最高法院七十四年臺上字第一五九九號
      判例參照）。經查，本院於九十六年九月六日審理時當庭
      勘驗證人甲○○於九十六年四月三十日偵訊時之錄影光碟
      ，其光碟內容顯示被告乙○○與證人甲○○均對檢察官之
      訊問過程應對自若，看不出有何施用毒品或安眠藥之情形
      ，證人甲○○所述內容，亦與偵訊筆錄意旨大略相同。證
      人甲○○對於檢察官之問話均無遲疑、停頓而回答情事，
      且係出於自由意志陳述等情，亦有本院勘驗筆錄在卷可參
      （見本院卷第六十六頁）。是以，證人甲○○於九十六年
      四月三十日偵訊當時，其精神狀況尚屬正常，對檢察官之
      訊問內容，不僅在態度上神色自若，其陳述內容亦係基於
      自由意志，憑其所見所聞而為應答，其證言之真實性，自
      屬可採，故證人甲○○於本院審理時稱其於偵查時因施用
      毒品致意識不清等詞，乃屬事後迴護被告乙○○之詞，委
      無足採。再者，經本院質之證人甲○○與被告乙○○是否
      有仇隙，證人甲○○亦稱與被告乙○○從小時候即係好朋
      友，不可能陷害被告乙○○等語（見本院卷第六十三頁、
      六十五頁），是以，以證人甲○○與被告乙○○之情誼，
      當無於警詢及偵查中刻意誣指被告乙○○之理。況且，證
      人甲○○於本院審理時，就其施用毒品之期間，竟答稱九
      十六年四月份才開始施用等語（見本院卷第六十一頁），
      亦明顯與其於警詢及偵查所稱之九十六年二月有所齬齟，
      而經檢察官質之上情，證人甲○○才又解釋稱：因印象中
      從農曆年過後才比較有錢，所以才會這樣回答等語（見本
      院卷第六十四頁），是以，綜觀上開證人甲○○於警詢、
      偵查一致之證述，及審理中大相逕庭之相反證述，足稽證
      人甲○○於本院審理時之證述，或係因時間久遠而無法清
      楚記憶，或係為迴護被告乙○○所杜撰之詞，其可信性顯
      較警詢及偵查中之證述為低，自應以其於警詢及偵查中之
      證述較為可採。
 （3）況被告乙○○於偵查中曾自承：證人甲○○在臺北工作，
      有回來臺中就會向伊買毒品，從九十六年二月開始平均一
      個禮拜一次，都是證人甲○○打電話到伊0000000
      000號行動電話與伊聯絡，二人約定交易時間、地點後
      ，伊就帶毒品跟證人甲○○會面，證人甲○○每次都買一
      千元，一千元毒品的量就是本次被查扣的分裝一小包，證
      人甲○○大概跟伊買十次左右…證人甲○○知道伊有施用
      毒品，所以有時候證人甲○○會來找伊，伊就先將自己用
      的毒品撥給證人甲○○，再跟證人甲○○收錢。伊知道錯
      了，伊認罪等語（見偵卷第七、八頁），而觀之被告乙○
      ○上開自白內容，與證人甲○○於警詢、偵查之證述內容
      ，就販賣次數所述，均係十次左右，販賣單次價格，亦均
      稱一小包一千元，二人所述核屬一致；而就證人甲○○先
      以電話撥打被告乙○○之行動電話，待電話中約明交易時
      間、地點後，再由被告乙○○攜帶分裝好之海洛因，至約
      定地點交付等過程，亦大致相符；僅就購買之頻率，被告
      乙○○稱一星期一次，而證人甲○○則證稱係二、三天一
      次，始有些許出入。然既就確有向被告乙○○購買海洛因
      、購買總次數、價格及流程等重要情節，被告乙○○與證
      人甲○○之陳述互核一致，則頻率多寡，僅屬枝微末節之
      事，自不足影響被告乙○○有販賣海洛因予證人甲○○之
      認定；準此，就價格及次數部分，即以被告乙○○與證人
      甲○○陳述一致部分為認定之標準，故被告乙○○販賣海
      洛因予證人甲○○之次數為十次，每次價格為一千元，販
      賣海洛因所得為一萬元，應值認定。
 （4）末查，毒品海洛因物稀價昂，從事販毒業者，既須冒被取
      締判處重刑之危險，苟無利可圖，縱屬至愚，亦無人為之
      。又我國查緝毒品海洛因之施用或販賣一向執法甚嚴，對
      於販賣海洛因者尤科以重度刑責，又販賣海洛因既係違法
      行為，當非可公然為之，亦無公定價格，且容易分裝並增
      減份量，而每次買賣之價量，可能隨時依雙方關係深淺、
      資力、需求量及對行情之認知、來源是否充裕、查緝是否
      嚴謹、購買者被查獲時供述購買對象之可能風險之評估等
      情形，而異其標準，非可一概而論；販賣之利得，除被告
      坦承犯行或價量俱臻明確外，委難察得實情，販賣之人從
      價差或量差中牟利之方式雖異，其意圖營利之販賣行為則
      同一。是以因海洛因量微價高，販賣者率有暴利可圖，茍
      非意圖販賣營利，一般人焉有可能甘冒重度刑責而販賣海
      洛因，從而雖被告乙○○否認有販賣海洛因之犯行，而無
      可查證其賣出確實賺取差價。惟依前述之推論，本件被告
      乙○○販賣海洛因之時，顯有意圖營利之犯意，自亦足認
      定。
 （5）又被告乙○○為警查獲時所扣得如附表編號一所示疑似海
      洛因之白粉十八包（驗餘合計淨重六點四四公克，空包裝
      重四點七一公克，純度百分之三十點四五，純質淨重一點
      九六公克）經送鑑定結果，均含有第一級毒品海洛因成分
      ，此有法務部調查局九十六年六月十五日調科壹字第○九
      六二三○五○二四○號鑑定通知書一紙在卷可稽（見本院
      卷第七十頁）。此外，復有被告乙○○所有，供販賣海洛
      因所用之電子磅秤一臺（編號二）、行動電話機二具（編
      號三，均不含行動電話ＳＩＭ卡，詳後述）、編號四所示
      之塑膠外包裝袋十八個、供預備販賣毒品所用之塑膠空夾
      鍊袋五個、及查獲時現場照片六幀等足資佐證，益證被告
      乙○○上揭販賣毒品之犯行應非無據。
 （6）綜上所述，證人甲○○所證述，與被告乙○○部分自白內
      容相符，而得排除證人甲○○所述，係藉以邀求寬典減輕
      其刑，而刻意誣陷被告乙○○之可能性。復有上揭扣案之
      物為補強證據，足以令人確信證人甲○○之陳述為真實，
      故被告乙○○上揭所辯，顯係卸責之詞，不足採信。本件
      事證明確，被告乙○○上揭犯行，洵堪認定。
   2、就被告乙○○轉讓海洛因予證人顏彗任部分：
 （1）證人顏彗任於偵查中結證稱：九十五年八月份開始有跟被
      告乙○○拿毒品施用，拿到十月份就沒有跟被告乙○○拿
      ，被告乙○○都是拿到竹師路住處給伊，只要伊打電話跟
      被告乙○○要，被告乙○○就會拿給伊，每天都跟被告乙
      ○○要一點，都是放在香菸裡面施用，沒有給被告乙○○
      錢等語（見偵卷第二十頁），核與其於本院審理時結證稱
      ：「（辯護人問：有無向被告乙○○共同吸食海洛因？）
      有。因為我與被告乙○○住在一起。時間是在九十六年四
      月份的時候。…（辯護人問：你們兄妹之間是否會因為買
      毒品資金不足，互相借貸？）不會，每個人需要多少就出
      資多少。（辯護人問：偵訊筆錄稱打電話跟被告乙○○要
      ，被告乙○○就拿給你，每天跟被告乙○○拿一點，是否
      如此？提示偵訊筆錄）我們都住在一起，且知道若想要吸
      食時，沒有毒品的話會很痛苦，我們是兄妹，互相拿一點
      沒有在算錢。（審判長問：每天都要一點，每天是持續多
      久？）我都知道毒品放在何處，我若需要的話，就自己去
      拿。時間約持續一個多月…。（檢察官問：你知道毒品放
      在何處，有需要的話就可以自己去拿，所以那些毒品就是
      被告乙○○給你的？）分完之後，由被告乙○○拿去藏，
      我去拿是去拿自己的那一份。（檢察官問：用何方式與被
      告乙○○聯絡？）手機。（檢察官問：你的手機號碼是否
      為0000000000？）好像是的。…（檢察官問：
      提示偵字卷三十六頁倒數第六行，被告乙○○稱有提供毒
      品給顏彗任，有無意見？）這是合理，若我痛苦的時候，
      沒有錢，被告乙○○會送給我。（檢察官問：總共有幾次
      ？數量？地點？）次數不知道。數量約一支香菸。地點都
      在住處等語（見本院卷第九十六頁）。與被告乙○○於本
      院審理時部分之自白：有給海洛因予顏彗任不用錢，但次
      數可能只有一次等語（見本院卷第一一八頁），及其於偵
      查中之自白：伊因看證人顏彗任毒癮發作難過，偶爾有給
      證人顏彗任等語（見偵卷第三十五頁）之內容相符，自堪
      信為真實。
 （2）又衡之被告乙○○與證人顏彗任之關係，為親兄妹關係，
      其關係甚近，證人顏彗任更無必要誣指被告乙○○之可能
      ，故上揭證人顏彗任之證述內容，應值採信。再者，被告
      乙○○與證人顏彗任既同染毒癮，則基於二人間甚密之親
      屬關係，遇有施用毒品之需求時，由被告乙○○無償提供
      予證人顏彗任，亦有可能，從而，被告乙○○自白有無償
      提供證人顏彗任海洛因施用等情，其自白內容堪與事實相
      符，即得採信。至於次數部分，雖被告乙○○僅承認一次
      ，然審酌被告乙○○與證人顏彗任之關係甚密，且又同染
      毒癮，而被告乙○○遭查獲時，又係在證人顏彗任之住處
      ，且同時扣有被告乙○○所有，供其施用海洛因所用之已
      使用過之注射針筒四支及未使用過之注射針筒四支，益徵
      被告乙○○與證人顏彗任確有在該處施用海洛因之情形；
      另觀之扣案物尚有被告乙○○所有，供其販賣海洛因所用
      之電子磅秤一臺及海洛因十八包，及供預備販賣海洛因所
      用之塑膠空夾鍊袋五個等物，以常情推之，販賣海洛因者
      ，鮮有將電子磅秤隨身攜帶者，而大多係於固定處所，將
      毒品分裝後，再攜帶至約定地點交付。準此，顯然被告乙
      ○○係將海洛因於證人顏彗任住處加以分裝，故以常情推
      論，證人顏彗任若真毒癮發作時，以被告乙○○與證人顏
      彗任之關係，焉有置證人顏彗任於不顧之理？從而，以人
      之常情論之，被告乙○○無償提供海洛因予亦同染毒癮之
      妹即證人顏彗任，即未與常情相悖，從而本院綜合審酌被
      告乙○○與證人顏彗任之關係、被查獲時被告乙○○係在
      證人顏彗任之住處、證人顏彗任亦同染毒癮、被查獲物品
      均係供分裝毒品所用等情，認被告乙○○絕非偶然將上開
      物品攜至證人顏彗任之住處，而係固定在證人顏彗任之住
      處分裝，倘適逢證人顏彗任毒癮發作時，即由被告乙○○
      加以提供以抵癮，故證人顏彗任證稱被告乙○○以每天一
      次，約持續一個月之頻率無償提供海洛因供證人顏彗任施
      用數次之詞，較為可信。
   3、綜上所述，被告乙○○販賣海洛因予證人甲○○及轉讓海
      洛因予證人顏彗任等犯行，事證明確，應依法論科。
二、查海洛因係屬毒品危害防制條例第二條第二項第一款所管制
    之第一級毒品。是核被告乙○○所為，係犯毒品危害防制條
    例第四條第一項販賣第一級毒品罪及同條例第八條第一項之
    轉讓第一級毒品罪。被告乙○○持有海洛因之低度行為，應
    為轉讓、販賣之高度行為所吸收，均不另論罪。又按所謂「
    接續犯」，係指數行為於同時同地或密切接近之時地實施，
    侵害同一種之法益，各行為之獨立性極為薄弱，依一般社會
    健全觀念，在時間差距上，難以強行分開，在刑法評價上，
    以視為數個舉動之接續施行，合為包括之一行為予以評價，
    較為合理，而為包括之一罪（最高法院八十六年臺上字第三
    二九五號判例意旨參照）。查本件被告乙○○於九十六年二
    月間某日起，至同年四月二十八日止，以約每星期一次之密
    切頻率，及九十五年八月間某日起，至同年十月間某日止，
    以約每天一次之密接頻率，分別接續多次販賣及轉讓海洛因
    予證人甲○○及顏彗任，因均係在密接時間內完成，且侵害
    同一種法益，而販賣、轉讓之對象亦均相同，各行為之獨立
    性極為薄弱，以一般社會健全觀念視之，以視為數個舉動之
    接續施行，合為包括之一行為予以評價，始為合理，故依上
    開判例意旨，應成立接續犯，論以包括一罪。另被告乙○○
    所犯上揭販賣第一級毒品罪及轉讓第一級毒品罪間，犯意各
    別，行為互殊，應予分論併罰。又被告乙○○曾於九十二年
    間，因違反毒品危害防制條例案件，經本院於九十二年十月
    二十七日以九十二年度訴字第一九四三號判處有期徒刑九月
    確定，於九十三年一月九日入監，於九十三年十月八日縮刑
    期滿執行完畢，有臺灣高等法院被告前案紀錄表、臺灣臺中
    地方法院檢察署刑案查註紀錄表附卷可稽，被告乙○○受徒
    刑之執行完畢後，五年以內故意再犯有期徒刑以上之罪，為
    累犯，應依法加重其刑（惟被告乙○○所犯販賣第一級毒品
    罪，其法定本刑為死刑或無期徒刑部分，依法均不得加重）
    。再販賣第一級毒品罪之法定本刑為死刑或無期徒刑，已如
    前述，被告乙○○雖有上開販賣第一級毒品之犯行，然被告
    乙○○販賣第一級毒品海洛因之所得非多，數量亦少，其犯
    罪情節尚屬輕微，只因一時貪念，致罹法定刑為死刑或無期
    徒刑之重典，相對於長期大量販賣毒品之大毒梟而言，被告
    乙○○對社會治安及國民健康之危害較小，倘亦處以死刑或
    無期徒刑，不免過苛，且無從與前開大毒梟之惡行有所區隔
    ，是其犯罪情狀在客觀上足以引起一般人之同情，情節尚堪
    憫恕，若處以法定最低度之刑，猶嫌過重，爰依刑法第五十
    九條規定就其販賣第一級毒品部分酌量減輕其刑，罰金刑部
    分並先加後減。爰審酌被告乙○○明知海洛因係屬戕害人身
    心之毒品，竟為貪圖不法利益，鋌而走險予以販賣他人施用
    ，危害社會治安及國民健康甚鉅，且販賣毒品為世界各國戮
    力查緝之萬國公罪，海洛因足以使施用者導致精神障礙、性
    格異常，甚至造成生命危險之生理成癮性及心理依賴性，並
    斟酌被告乙○○曾於偵查中自白關於販賣海洛因予證人甲○
    ○及轉讓海洛因予證人顏彗任，嗣於本院準備程序及審理時
    則矢口否認，犯罪後態度仍屬非佳等一切情狀，各量處如主
    文所示之刑，以資懲儆。又本件被告犯罪之時間，係在九十
    六年四月二十四日以前，所犯符合中華民國九十六年罪犯減
    刑條例所定之減刑條件，應依該減刑條例第二條第一項第三
    款之規定，就被告乙○○所犯轉讓第一級毒品部分，減其宣
    告刑二分之一，故減為有期徒刑九月，並依該條例第十一條
    之規定，與不應減之販賣第一級毒品罪部分定其應執行之刑
    。
三、末查，扣案被告乙○○所有之如附表編號一所示之第一級毒
    品海洛因十八包（驗餘合計淨重六點四四公克，空包裝重四
    點七一公克，純度百分之三十點四五，純質淨重一點九六公
    克），係屬違禁物，應依毒品危害防制條例第十八條第一項
    前段規定諭知沒收銷燬之。又毒品危害防制條例第十八條第
    一項規定，得諭知沒收銷燬者，以查獲之第一、二級毒品及
    專供製造或施用第一、二級毒品之器具為限，而不及於毒品
    之外包裝，扣案之海洛因之外包裝，既係用以包裹毒品，防
    其裸露、潮濕，便於運輸及販賣，自係供販賣毒品所用之物
    ，仍應依同條例第十九條第一項之規定諭知沒收（最高法院
    八十八年度臺上字第五０三二號、九十一年度臺上字第二０
    六二號判決意旨參照）。是本件扣案之被告乙○○所有，供
    販賣第一級毒品所用之海洛因塑膠外包裝袋十八個（編號四
    ，共重四點七一公克）、編號二所示之電子磅秤一臺、編號
    三所示之行動電話機二具（均不含門號000000000
    0、0000000000號之行動電話ＳＩＭ卡），均應
    依毒品危害防制條例第十九條第一項之規定宣告沒收；另編
    號五所示之塑膠空夾鍊袋五個，尚未使用，為被告乙○○所
    有，供預備販賣第一級毒品所用之物，應依刑法第三十八條
    第一項第二款規定沒收。另被告乙○○因販賣第一級毒品所
    得之財物一萬元，依同條例第十九條第一項之規定，應沒收
    之，如全部或一部不能沒收時，以其財產抵償之。至另扣案
    之已使用注射針筒四支及未使用之注射針筒四支，係供被告
    乙○○施用毒品所用之物，業據被告乙○○陳明在卷，非屬
    供本件販賣毒品所用之物；又扣案被告乙○○所使用之行動
    電話機二具所內含之行動電話ＳＩＭ卡（門號分別為000
    0000000號、0000000000號），經本院職
    權函詢臺灣大哥大股份有限公司及中華電信股份有限公司，
    因申請人均非被告乙○○（見本院卷第三十一至三十六頁）
    ，難認係被告乙○○所有之物，亦非屬違禁物，爰均不另宣
    告沒收，附此敘明。
據上論斷，應依刑事訴訟法第二百九十九條第一項前段，毒品危
害防制條例第四條第一項、第八條第一項、第十八條第一項前段
、第十九條第一項，刑法第十一條、第四十七條第一項、第三十
八條第一項第二款、第五十九條、第五十一條第五款，中華民國
九十六年罪犯減刑條例第二條第一項第三款、第七條、第十一條
，判決如主文。
本案經檢察官郭景東到庭執行職務。
中　　華　　民　　國　　96　　年　　11　　月　　28　　日
                        臺灣臺中地方法院刑事第十一庭
                        　　審判長法　官  王世華
                                  法　官  丁智慧
                                  法　官  林慶郎
上正本證明與原本無異。
如不服本判決，應於送達後十日內向本院提出上訴狀（須附繕本
），上訴於臺灣高等法院臺中分院。
上訴書如未敘述理由，應於上訴期間屆滿後20日內補提理由書於
本院。
                                  書記官  巫偉凱
中　　華　　民　　國　　96　　年　　11　　月　　28　　日
附錄法條
毒品危害防制條例第四條
製造、運輸、販賣第一級毒品者，處死刑或無期徒刑；處無期徒
刑者，得併科新臺幣一千萬元以下罰金。
製造、運輸、販賣第二級毒品者，處無期徒刑或七年以上有期徒
刑，得併科新臺幣七百萬元以下罰金。
製造、運輸、販賣第三級毒品者，處五年以上有期徒刑，得併科
新臺幣五百萬元以下罰金。
製造、運輸、販賣第四級毒品者，處三年以上十年以下有期徒刑
，得併科新臺幣三百萬元以下罰金。
製造、運輸、販賣專供製造或施用毒品之器具者，處一年以上七
年以下有期徒刑，得併科新臺幣一百萬元以下罰金。
 前五項之未遂犯罰之。
附表一：被告乙○○所有之物
┌──┬────────────┬───┬───────────────┐
│編號│品名                    │數量  │備註                          │
├──┼────────────┼───┼───────────────┤
│一  │海洛因                  │十八包│驗餘合計淨重六點四四公克，空包│
│    │                        │      │裝重四點七一公克，純度百分之三│
│    │                        │      │十點四五，純質淨重一點九六公克│
├──┼────────────┼───┼───────────────┤
│二  │電子磅秤                │一臺  │                              │
├──┼────────────┼───┼───────────────┤
│三  │行動電話機              │二具  │均不含行動電話ＳＩＭ卡        │
├──┼────────────┼───┼───────────────┤
│四  │塑膠外包裝袋            │十八個│供販賣第一級毒品所用          │
├──┼────────────┼───┼───────────────┤
│五  │塑膠空夾鍊袋            │五個  │供預備販賣第一級毒品所用      │
└──┴────────────┴───┴───────────────┘
